【裁判字號】    98,台上,7742
【裁判日期】    981224
【裁判案由】    違反毒品危害防制條例
【裁判全文】
最高法院刑事判決            九十八年度台上字第七七四二號
上  訴  人  甲○○
上列上訴人因違反毒品危害防制條例案件，不服台灣高等法院台
中分院中華民國九十八年九月二十五日第二審判決（九十八年度
上訴字第一九九四號，起訴案號：台灣彰化地方法院檢察署九十
八年度毒偵字第一一三七號），提起上訴，本院判決如下：
    主  文
上訴駁回。
    理  由
按刑事訴訟法第三百七十七條規定，上訴於第三審法院，非以判
決違背法令為理由，不得為之。是提起第三審上訴，應以原判決
違背法令為理由，係屬法定要件。如果上訴理由書狀並未依據卷
內訴訟資料，具體指摘原判決不適用何種法則或如何適用不當，
或所指摘原判決違法情事，顯與法律規定得為第三審上訴理由之
違法情形，不相適合時，均應認其上訴為違背法律上之程式，予
以駁回。本件原判決以上訴人甲○○因施用第一級毒品，經第一
審法院判決後，提起第二審上訴，其上訴書狀僅泛稱上訴人係參
加「美沙冬」替代療法後，經警查獲本案，故尿液中之海洛因反
應是否為假陽性，尚非無疑；且上訴人既已參加戒毒計畫，即應
減輕或免除其刑，何況上訴人並非累犯，又有悔意，第一審判決
仍量處有期徒刑七月，有違比例原則等語，而未敘述具體之上訴
理由；因認其上訴不合法律上之程式，予以駁回，已於理由內論
敘綦詳。從形式上觀察，並無判決違背法令之情形存在。查不服
地方法院之第一審判決而上訴者，須提出上訴書狀；上訴書狀應
敘述具體理由，此為法定必備之程式。上訴書狀未敘述上訴理由
者，應於上訴期間屆滿後二十日內補提理由書於第一審法院，逾
期未補提者，第一審法院應定期間先命補正。倘上訴書狀已敘述
理由，但所敘述者並非具體理由，則屬上訴不合法律上之程式，
由第二審法院逕以判決駁回之，不生定期命補正之問題，此觀刑
事訴訟法第三百五十條、第三百六十一條、第三百六十二條及第
三百六十七條之規定自明。本件上訴人之第二審上訴書狀所述上
開各節，並非具體指摘或表明第一審判決有何足以影響判決本旨
之不當或違法，與刑事訴訟法第三百六十一條第二項所稱「具體
理由」，尚非相當。原審未命補正，逕行駁回其上訴，自無不合
。上訴意旨謂刑事訴訟法第三百六十七條僅規定未敘述理由者，
以判決駁回之，但對於非具體理由者，則無明文；而上訴人所提
上訴書狀，對於第一審判決之量刑已有具體指摘，原判決從嚴解
釋，於法有違云云，徒持己見任意指摘，不符第三審上訴之法定
要件。其上訴為違背法律上之程式，應予駁回。
據上論結，應依刑事訴訟法第三百九十五條前段，判決如主文。
中    華    民    國  九十八  年   十二   月  二十四  日
                      最高法院刑事第十庭
                          審判長法官  花  滿  堂
                                法官  黃  正  興
                                法官  陳  東  誥
                                法官  林  錦  芳
                                法官  洪  昌  宏
      本件正本證明與原本無異
                                      書  記  官
中    華    民    國  九十八  年   十二   月  二十八  日
                                                      Ｑ


司法院資訊處製作；財團法人民間司法改革基金會備份。
